【裁判字號】    89,上易,2290
【裁判日期】    891101
【裁判案由】    違反電子遊戲場業管理條例
【裁判全文】
台灣高等法院台中分院刑事判決                  八十九年度上易字第二二九號
    上  訴  人  台灣台中地方法院檢察署檢察官
    被      告  乙○○
右上訴人因被告違反電子遊戲場業管理條例案件，不服台灣台中地方法院中華民國八
十九年九月五日第一審判決（八十九年度易字第二六五二號；檢察官聲請簡易判決處
刑案號：八十九年度偵字第一０六四七號，台灣台中地方法院沙鹿簡易庭簽移該院刑
事庭改依通常程序審理），提起上訴，本院判決如左：
    主      文
原判決撤銷。
乙○○違反未依電子遊戲場業管理條例規定辦理營利事業登記而經營電子遊戲場業，
處拘役伍拾日，如易科罰金，以參佰元折算壹日，扣案之電子遊戲機陸台均沒收。
    事      實
一、乙○○以經營電子遊戲場為業，未依電子遊戲場業管理條例辦理營利事業登記，
    即自民國（下同）八十九年六月十八日起，在台中縣大甲鎮○○路○段一一二七
    號其所經營之「昇弘便利超市」內擺設「小瑪莉」等電動遊戲機共計六台，該等
    遊戲機係以新台幣十元開分，可押注不等之分數，若押中可得一至一百倍之分數
    ，使用者須將積分玩完為止。嗣於八十九年六月十日十六時十五分許，經警查獲
    六台電動遊戲機。
二、案經台中縣警察局大甲分局報請台灣台中地方法院檢察署檢察官偵查起訴。
    理      由
一、訊之被告乙○○固不諱於未依電子遊戲場業管理條例之規定辦理登記，而於前開
    時、地，經警查獲六台電動遊戲機乙節，惟堅決否認右揭犯行，辯稱：伊係開便
    利商店，右揭電動玩具是供自己玩的云云。惟查，其於警訊中及檢察官訊問時，
    業已坦承右揭事實不諱，足證被告所擺設之電動玩具，均供客人遊戲用。此外，
    又有現場記錄表、扣案物品清單在卷可稽，所辯無非為卸責之詞，不足採信，其
    右揭犯行已堪認定。
二、核被告所為，係犯電子遊戲場業管理條例第二十二條、第十五條之違反未依電子
    遊戲場業管理條例規定辦理營利事業登記而經營電子遊戲場業罪。原審諭知被告
    無罪，即有未洽，檢察官上訴為有理由，應由本院撤銷改判。爰審酌被告有妨害
    家庭、妨害風化之前科，執行完畢已逾五年，有卷附被告全國前案紀錄表一件在
    卷可稽，擺設之電子遊戲機僅六台等一切情狀，量處如主文第二項所示之刑，並
    諭知易科罰金之折算標準。扣案之六台電子遊戲機，為被告所有供犯罪所用之物
    ，業據其於原審審理時所供認，併宣告沒收。
三、據上論斷，應依刑事訴訟法第三百六十九條第一項前段、第三百六十四條、第二
    百九十九條第一項前段，電子遊戲場業管理條例第十五條、第二十二條，刑法第
    十一條前段、第四十一條、第三十八條第一項第二款，判決如主文。
本案經檢察官甲○○到庭執行職務。
中      華      民      國    八十九    年      十一    月      一      日
                                  台灣高等法院台中分院刑事第八庭
                                        審判長法  官  羅  得  村
                                              法  官  古  金  男
                                              法  官  林  輝  煌
右正本證明與原本無異。
不得上訴。
                                              書記官  劉  恒  宏
中      華      民      國    八十九    年      十一    月      二      日
附錄：
電子遊戲場業管理條例
第十五條
  未依本條例規定辦理營利事業登記者，不得經營電子遊戲場業。
第二十二條
  違反第十五條規定者，處行為人一年以下有期徒刑、拘役或科或併科新臺幣五十萬
  元以上二百五十萬元以下罰金。                                          Ｃ


司法院資訊處製作；財團法人民間司法改革基金會備份。
